臺灣雲林地方法院刑事判決
110年度易字第727號
公  訴  人  臺灣雲林地方檢察署檢察官
被      告  黃煌凱


上列被告因違反毒品危害防制條例案件，經檢察官提起公訴（11
0年度毒偵字第1538號），被告於準備程序中就被訴事實為有罪
之陳述，經告知簡式審判程序之旨，並聽取當事人之意見後，本
院裁定改依簡式審判程序審理，茲判決如下：
    主    文
乙○○施用第二級毒品，處有期徒刑肆月，如易科罰金，以新臺幣
壹仟元折算壹日。
    事    實
一、乙○○前因施用毒品案件，經裁定令入觀察勒戒處所施以觀察
    、勒戒後，認無繼續施用毒品傾向，於民國110年5月31日釋
    放出所，並由臺灣雲林地方法院檢察署（下稱雲林地檢署）
    檢察官以109年度毒偵字第823號為不起訴處分確定。詎其仍
    不知悔改，基於施用第二級毒品甲基安非他命之犯意，於11
    0年8月6日晚上9時許（起訴書誤載為19時許，逕予更正），
    在雲林縣斗六市臺大醫院雲林分院之停車場內，以將甲基安
    非他命置入吸食器內，再點火燒烤後吸食所生煙霧之方式，
    施用甲基安非他命1次。嗣因其為列管之應受尿液採驗人，
    經警通知其於同年月8日上午8時50分許，到場採其尿液，結
    果呈甲基安非他命陽性反應，而悉上情。
二、案經雲林縣警察局西螺分局報告臺灣雲林地方檢察署檢察官
    偵查起訴。
    理    由
壹、程序部分：
一、按觀察、勒戒或強制戒治執行完畢釋放後，3年內再犯第10
    條之罪者，檢察官或少年法院（地方法院少年法庭）應依法
    追訴或裁定交付審理，毒品危害防制條例第23條第2項定有
    明文。被告乙○○有前揭施用毒品之前科紀錄，有臺灣高等法
    院被告前案紀錄表在卷可憑。是被告於前開觀察、勒戒執行
    完畢釋放後3年內，又犯本案施用第二級毒品犯行，符合上
    開毒品危害防制條例第23條第2項所定之追訴要件，檢察官
    依法提起公訴，程序上自無不合，先予敘明。
二、本案被告所犯係死刑、無期徒刑、最輕本刑為3年以上有期
    徒刑或高等法院管轄第一審之案件以外之罪，其於準備程序
    中就被訴事實為有罪之陳述，經告知簡式審判程序之旨，並
    聽取其與公訴人之意見後，依刑事訴訟法第273條之1規定，
    經裁定由法官進行簡式審判程序審理；且依刑事訴訟法第27
    3條之2及第159條第2項之規定，不適用傳聞法則有關限制證
    據能力之相關規定，合先敘明。
貳、實體部分：
一、認定犯罪事實所憑之證據及理由：
　　上開犯罪事實，業據被告於警詢、偵訊及本院審理中坦承不
    諱，並有應受尿液採驗人尿液檢體採集送驗紀錄表（尿液檢
    體編號：Z000000000000號）、欣生生物科技股份有限公司
    濫用藥物尿液檢驗報告（原樣編號：Z000000000000號）各1
    紙在卷可稽（見偵卷第9頁、本院卷第65頁），足認被告上
    開任意性之自白與事實相符，應堪採信。是本案事證明確，
    被告上開犯行，堪以認定，應依法論科。
二、論罪科刑之理由：
  ㈠核被告所為，係犯毒品危害防制條例第10條第2項之施用第二
    級毒品罪。被告因施用而持有甲基安非他命之低度行為，應
    為施用之高度行為吸收，不另論罪。
  ㈡起訴書固記載被告曾因施用毒品案件，經法院判處有期徒刑2
    年2月確定，於108年9月20日執行完畢之累犯前科，但檢察
    官就被告構成累犯之事實及應加重其刑之事項，未具體指出
    證明之方法，故本院僅將被告之前科紀錄列入刑法第57條之
    量刑審酌事由，併予敘明。
  ㈢毒品危害防制條例第17條第1項關於供出毒品來源，減免其刑
    寬典之規定，其中所稱「供出毒品來源」，依其文義及立法
    目的解釋，係指供出與其所犯罪有關的「本案毒品來源」而
    言，且須具有先後因果關係的關聯性存在，始足當之。若行
    為人所供出的資訊，與自己所犯的「本案」無關，僅能認為
    提供「他案」線報，而與本案無關聯性，縱然警方因而查獲
    他案的正犯或共犯，祇能就其和警方合作的犯罪後態度，於
    本案量刑時加以斟酌，尚不能逕依上揭規定予以減輕或免除
    其刑（最高法院109年度台上字第2620號判決意旨參照）。
    查被告於偵查中固供稱其毒品上游係綽號「阿○」之人，經
    警方查出「阿○」之真實姓名、年籍，並報請臺灣雲林地方
    檢察署檢察官指揮偵辦，向本院聲請對「阿○」持用之行動
    電話實施通訊監察，期間查得其有販賣第二級毒品相關事證
    ，惟因被告在檢舉時，要警方不要讓「阿○」知道是何人檢
    舉，故在訊問「阿○」時，未問及有關被告之部分等情，有
    雲林縣警察局西螺分局111年6月29日雲警螺偵字第11100068
    11號函檢附職務報告、本院公務電話紀錄各1份在卷可稽（
    見本院卷第79、91、93頁），則「阿○」雖因販賣毒品案件
    遭查獲，但其遭查獲販賣毒品的對象並未包括被告，故本案
    被告無從依上開規定減輕或免除其刑。
  ㈣爰以行為人之責任為基礎，審酌前有施用毒品之前案紀錄，
    素行非佳，有臺灣高等法院被告前案紀錄表1份在卷可參，
    且前經觀察、勒戒及刑之執行後，竟再次施用毒品，顯見被
    告未能從中體悟施用毒品對己身所造成之傷害，並無視於國
    家對於杜絕毒品犯罪之禁令，其行為實不足取；考量被告施
    用毒品本質上係戕害自身健康之行為，尚未嚴重侵害他人權
    益之犯罪情節，兼衡被告於本院審理時自陳之智識程度，職
    業，家庭生活、經濟狀況（見本院卷第113、114頁），及被
    告坦承犯行之犯後態度，並因被告之告發查得「阿○」涉嫌
    販賣毒品情事等一切情狀，量處如主文所示之刑，並諭知如
    易科罰金之折算標準。
據上論斷，依刑事訴訟法第273條之1第1項、第299條第1項前段
，判決如主文。
本案經檢察官甲○○提起公訴，檢察官蕭仕庸到庭執行職務。
中　　華　　民　　國　　111 　年　　7 　　月　　26　　日
                  刑事第一庭  法  官  簡鈺昕
以上正本證明與原本無異。
　　　　　　　　　            書記官  林芳宜　　　　　　
中　　華　　民　　國　　111 　年　　7 　　月　　26　　日
如不服本判決應於收受判決後20日內向本院提出上訴書狀，並應
敘述具體理由；其未敘述上訴理由者，應於上訴期間屆滿後20日
內向本院補提理由書（均須按他造當事人之人數附繕本）。「切
勿逕送上級法院」。
附錄本案論罪科刑法條全文：
毒品危害防制條例第10條
施用第一級毒品者，處6月以上5年以下有期徒刑。
施用第二級毒品者，處3年以下有期徒刑。